【裁判字號】    97,交聲,51
【裁判日期】    970710
【裁判案由】    違反道路交通管理處罰條例
【裁判全文】
臺灣宜蘭地方法院交通事件裁定          97年度交聲字第51號
移送  機關  交通部公路總局臺北區監理所宜蘭監理站
異  議  人  甲○○
上列異議人即受處分人因違反道路交通管理處罰條例案件，對交
通部公路總局臺北區監理所宜蘭監理站於中華民國九十七年一月
三十日所為處分（宜監字第裁四三─Ａ00000000）聲明
異議，本院裁定如下：
    主  文
異議駁回。
    理  由
一、異議意旨略以：異議人即受處分人甲○○固於民國九十六年
    十月二十四日十八時三十八分許，駕駛車牌號碼一二六八─
    ＴＭ號自用小客車行經臺北市○○路○段一五七巷（下北二
    高往西方向）時，為警以違規超速十五公里為由，掣單逕行
    舉發等情屬實，惟否認有何違規超速行為，並辯稱：警用雷
    達測速儀偵測範圍應不及於其當時行駛之第四車道，且舉發
    照片亦攝及他車尾燈，可見雷達測速儀或有受他車車速影響
    而失之精確，爰請撤銷原處分等語。
二、按行車速度，依速限標誌或標線之規定，無速限標誌或標線
    者，應依下列規定：一、行車時速不得超過五十公里，道路
    交通安全規則第九十三條第一項第一款前段定有明文。次按
    ，行車速度，超過規定之最高時速，或低於規定之最低時速
    ，除有第四十三條第一項第二款情形外，處新臺幣一千二百
    元以上二千四百元以下罰鍰，道路交通管理處罰條例第四十
    條亦已明定。合先敘明。
三、經查：
  (一)異議人甲○○於九十六年十月二十四日十八時三十八分許，
    駕駛車牌號碼一二六八─ＴＭ號自用小客車行經臺北市○○
    路○段一五七巷（下北二高往西方向）限速時速五十公里之
    路段時，經警以雷達測速儀測得時速為六十五公里，即已違
    規超速十五公里而製單逕行舉發等情，有警掣舉發違反道路
    交通管理事件通知單及警攝超速採證照片在卷可稽。又舉發
    機關於舉發時所用之雷達測速儀，係於九十六年七月二十三
    日檢定合格，使用之有效期限至九十七年七月三十一日，當
    屬有效使用期限內之科學儀器無疑，異議人復當庭審認雷達
    測速儀檢定合格證書後，便不爭執該部雷達測速儀之精準度
    ，是足認定本件舉發機關所用雷達測速儀之精準度及測得之
    各項數據，均屬真實而可採信。
  (二)觀之卷附舉發照片左側雖得查見他車模糊尾燈，然此據證人
    陳建字到庭核以去向車左判斷表而結證：去向車左判斷表為
    設在道路左側固定式雷達測速儀所附之核對資料，是否有他
    車在雷達測定範圍內，可依透明之去向車左判斷表覆蓋舉發
    照片加以比對確認；本件舉發照片經以去向車左判斷表核對
    後，即徵他車尾燈業已超出雷達波範圍（如本院卷第五十頁
    比對結果）；況於舉發前，若舉發照片內出現二部以上車輛
    ，便需使用去向車左判斷表核對判斷雷達波範圍，倘範圍內
    尚有其他車輛，即依交通稽查作業規定予以剔除等語綦詳，
    是本件舉發機關操作雷達測速儀測得異議人所駕駛之自用小
    客車違規超速時，應未受舉發照片內模糊尾燈之他車車速影
    響測速之精準度，洵堪認定。
  (三)總上各情，異議人甲○○於舉發時、地違規超速行車之各項
    事證已臻明確而得認定，異議人針對舉發照片究否受他車影
    干擾之質疑尚非有據，原處分機關援引首揭規定裁處異議人
    罰鍰新臺幣一千六百元，於法核無不當。本件異議為無理由
    ，應予駁回。
四、應依道路交通案件處理辦法第十九條，裁定如主文。
中    華    民    國    97    年    7     月    10    日
                  交通法庭法  官  陳嘉年
以上正本證明與原本無異
如不服本裁定，應於裁定送達後5日內，向本院提出抗告狀。(
應附繕本)
                          書記官  葉瑩庭
中    華    民    國    97    年    7     月    10    日


司法院資訊處製作；財團法人民間司法改革基金會備份。
